臺灣彰化地方法院刑事判決　　　　　　　　　　　　 九十三年度易字第六一七號
　　公　訴　人　臺灣彰化地方法院檢察署檢察官
　　被　　　告　乙○○
右列被告因竊盜案件，經檢察官提起公訴（九十三年度偵字第三八二九號），本院
判決如左：
        主  文
乙○○竊盜，處有期徒刑陸月，如易科罰金以佰元折算壹日。
        事  實
一、乙○○前因竊盜案件，經臺灣雲林地方法院以九十二年度六簡字第三一五號判決
    ，判處有期徒刑四月，緩刑三年確定，現仍在緩刑期間（未構成累犯）。詎其仍
    不知悔改，復意圖為自己不法之所有，於民國（下同）九十三年一月二十八日十
    四時四十分許，駕駛其向不知情之丁○○所借用之車牌號碼ＳＲ─五六九五號自
    用小客貨車，前往彰化縣二水鄉○○路橋下，趁無人注意之際，徒手竊取臺灣省
    鐵路管理局所有之不鏽鋼蓋及線槽等物品，適為行經該處之臺灣省鐵路管理局彰
    化電務段二水號誌分駐所（下稱二水號誌分駐所）員工甲○○及己○○所發現，
    乙○○即棄車逃逸。嗣經甲○○二人通報後，由二水號誌分駐所值勤人員戊○○
    報警處理，當場扣得前開自用小客貨車，及於該車上查獲已竊得之不鏽鋼蓋四個
    及線槽六個，復經警循線追查，始悉上情。
二、案經彰化縣警察局田中分局報請臺灣彰化地方法院檢察署檢察官偵查起訴。
    　理　由
一、按被告以外之人於審判外之言詞或書面陳述，除法律有規定者外，不得作為證據
    ，刑事訴訟法第一百五十九條第一項定有明文；又被告以外之人於審判外之陳述
    ，雖不符刑事訴訟法第一百五十九條之一至第一百五十九條之四之規定，而經當
    事人於審判程序同意作為證據，法院審酌該言詞陳述或書面陳述作成時之情況，
    認為適當者，亦得為證據。當事人於法院調查證據時，知有同法第一百五十九條
    第一項不得為證據之情形，而未於言詞辯論終結前聲明異議者，視為有前項同意
    ，刑事訴訟法第一百五十九條之五亦定有明文。查證人甲○○、己○○、丁○○
    及莊志文於警詢中之證述，雖係被告以外之人於審判外之言詞陳述，為傳聞證據
    ，然被告於本院調查證據時，知有上情而仍未於言詞辯論終結前聲明異議，有本
    院九十三年八月三十日審判筆錄可稽（見本院卷第三十三頁至第四十三頁筆錄）
    ，且本院審酌該言詞陳述均係由證人等出於自由意識而陳述，所陳述之內容又無
    顯不可信之情事等一切情況，認為適當，依刑事訴訟法第一百五十九條之五規定
    ，認得採為認定本件犯罪事實所憑之證據，合先敘明。
二、訊據被告乙○○固坦承有於九十三年一月二十八日，向丁○○借用車牌號碼ＳＲ
    ─五六九五號自用小客貨車，惟矢口否認有何竊盜之犯行，辯稱：伊並未駕駛前
    開ＳＲ─五六九五號自用小客貨車，至彰化縣二水鄉○○路橋下，竊取臺灣省鐵
    路管理局所有之不鏽鋼蓋及線槽等物品，伊當天雖有向丁○○借用該車，但於中
    午時即已將車子停放於丁○○家旁之豬舍，而歸還予丁○○，下午即在倉庫撿蔥
    ，並未至現場，鄰居莊志文及伊妻、母均可為證云云。然查：右揭事實，業據當
    場目擊之證人甲○○於警詢中及本院審理時證稱：伊係鐵路局電務處二水號誌分
    駐所技士助理技術士，於九十三年一月二十八日下午，伊開車載同事己○○，經
    過現場時，己○○稱其看到有人在行竊，伊等便倒車，果然看到有一人正在竊取
    不銹鋼線槽，該人見為伊等發現後，即往東逃逸，現場停留一輛車，車上之物品
    與當時竊賊正行竊之不銹鋼線槽及不銹鋼蓋相同，現場沒有遺留工具，竊取該等
    物品並不一定需要工具才能拆卸。當時天氣晴朗，自然光，伊等倒車回去時有看
    到該人之正面，被告與伊等於現場所見之人均有戴眼鏡，臉微胖，身高約一百七
    十公分，體態亦頗相似，二者約有七、八分像等語（見警卷第八頁、第九頁筆錄
    ﹔及本院卷第三十五頁至第三十八頁筆錄）﹔及目擊證人己○○於警詢中及本院
    審理時證稱：伊係臺鐵彰化電務段二水分駐所契約工，於九十三年一月二十八日
    下午，伊與甲○○執行任務結束後，欲返回分駐所途中，見有人正在行竊，伊便
    告知江祐，並要求其倒車查看，伊等倒車回去後，竊賊迅即往東逃逸。當時竊賊
    係正竊取不銹鋼線槽，伊有看到竊賊之側面及正面一點點，竊賊有戴眼鏡，身高
    約一百七十公分，中等身材，當時光線是自然光，天氣不錯，被告之面貌及神韻
    均與竊賊很像，第一眼見到就認其應該是行竊之人等語明確（見警卷第十頁、第
    十一頁筆錄﹔及本院卷第三十八頁至第四十頁筆錄），且經本院當庭堪驗被告之
    身型及面貌特徵，發現被告戴眼鏡，臉微胖，身高約一百六十八公分至一百七十
    公分間，有堪驗筆錄足憑（見本院卷第四十一頁筆錄），核與證人所證述之犯罪
    嫌疑人之身型及特徵相符，參以被告亦自承於案發當日確有向丁○○借用ＳＲ─
    五六九五號自用小客貨車等情，而該自用小客貨車亦確為犯罪嫌疑人遺留於現場
    ，並為警於車上查獲臺灣省鐵路管理局所有之不鏽鋼蓋四個及線槽六個等物，且
    經警採集該車上所沾染之指紋，僅採得一枚可資比對之指紋，而該枚指紋經鑑驗
    確係被告之左拇指指紋，有內政部警政署刑事警察局九十三年二月二十三日刑紋
    字第０九三００三七四九七號鑑驗書一紙、照片十七幀及彰化縣警察局田中分局
    扣押筆錄、扣押物品目錄表各一份在卷可稽（附於警卷第十五頁至第十七頁、第
    二十頁第三十二頁），足見證人甲○○及己○○之上開證述確屬有據，洵堪採信
    。被告雖以前詞置辯，然證人丁○○於警詢中證稱：伊於案發當日將ＳＲ─五六
    九五號自用小客貨車借給乙○○後，便一直在田裡工作，伊不知道乙○○何時將
    車還給伊，直到當日下午四時許警方通知伊，才知道車子在二水分駐所等語（見
    警卷第十三頁筆錄），是被告是否確有將前開自小客貨車歸還予證人丁○○已非
    無疑？且被告所辯可為其為不在場證明之證人莊志文又於警詢中證稱：九十三年
    一月二十八日下午伊在上班，並未見被告在其倉庫撿蔥等語（見警卷第十四頁筆
    錄），足見被告所辯實屬無稽，不足採信。從而，本件事證已臻明確，被告上開
    犯行洵堪認定，應依法論科。
三、核被告乙○○所為，係犯刑法第三百二十條第一項之竊盜罪。爰審酌被告正值青
    壯之年，不思努力獲取所需，僅為圖一己之私利，即任意攫取他人財物，漠視他
    人財產法益，並影響社會秩序，所生危害匪淺，暨考量其竊得財物之價值、犯罪
    手段、及其前已有犯竊盜罪之前科紀錄，現仍在緩刑期間之素行、生活狀況、智
    識程度、犯罪後之態度等一切情狀，量處如主文所示之刑，並諭知如易科罰金之
    折算標準。另被告雖曾因竊盜案件，經臺灣雲林地方法院判刑確定，惟現仍在緩
    刑期間，有臺灣高等法院被告全國前案紀錄表一份可按，尚與刑法第四十七條所
    規定之累犯要件有間，公訴人遽請求依累犯之規定加重其刑，容有未恰，附此敘
    明。
據上論斷，應依刑事訴訟法第二百九十九條第一項前段，刑法第三百二十條第一項、
第四十一條第一項，罰金罰鍰提高標準條例第一條前段、第二條，判決如主文。
本案經檢察官丙○○到庭執行職務。
中　　　華　　　民　　　國　　九十三　　年　　　九　　　月　　 二十 　　日
                              臺灣彰化地方法院刑事第一庭
                                       審判長法  官
                                             法  官
                                             法  官
右正本證明與原本無異。
得上訴。
